臺灣高等法院臺中分院刑事判決　　　　 100年度上易字第11號
上　訴　人　陳松阜
即　被　告
上列上訴人即被告因竊盜案件，不服臺灣臺中地方法院99年度易
字第2972號中華民國99年11月5日第一審判決（起訴案號：臺灣
臺中地方法院檢察署99年度偵字第17190號），提起上訴，本院
判決如下：
    主    文
上訴駁回。
    犯罪事實
一、陳松阜之表哥詹勳鎮（業經原審以加重竊盜罪判處有期徒刑
    9月確定）因知悉陳俊嘉在臺中戒治所執行強制戒治，竟與
    陳松阜基於意圖為自己不法所有之犯意聯絡，於民國99年4
    月19日凌晨1時37分許，由詹勳鎮以其持用之0000000000號
    行動電話（門號卡為詹勳鎮向不知情之友人所借，插入其所
    有手機內使用，未扣案），與陳松阜所有之0000000000號行
    動電話（未扣案）聯絡通話，詹勳鎮要求陳松阜先開車至南
    投縣國姓鄉搭載詹勳鎮，再一起前往陳俊嘉住處，利用陳俊
    嘉在所戒治之機會，共同竊取陳俊嘉所有之普洱茶、電漿電
    視等物，經陳松阜同意後，旋即由陳松阜於99年4月19日凌
    晨3時11分許，駕駛牌照號碼822-EY號營業用小客車搭載詹
    勳鎮，共同前往陳俊嘉位於臺中市○區居○街10號5樓住處
    樓下，詹勳鎮隨即搭乘電梯上樓，趁陳俊嘉住處門鎖壞掉無
    法上鎖而侵入該住宅，徒手竊取陳俊嘉所有之普洱茶甕4缸
    共約48塊、檜木聚寶盆1個、LG42吋液晶電視1臺、手錶4只
    （PP三眼男用手錶1只、DKNY女用手錶1只、Falli Falli女
    用手錶2只）、手鍊、髮飾、胸針、戒指等數件及行動電話1
    支，並由陳松阜協助將該等物品搬上車。得手後，詹勳鎮即
    指示陳松阜駕駛上開小客車，共同載運至詹勳鎮位於南投縣
    國姓鄉柑林村昌榮巷63之1號住處藏放竊得物品，除詹勳鎮
    自行使用部分普洱茶磚、普洱茶餅及將不慎摔壞之男用手錶
    1只丟棄外，復由詹勳鎮將普洱茶磚甕4缸（內有普洱茶磚32
    塊、茶餅13片、散裝普洱茶1缸）、檜木聚寶盆1個、DKNY女
    用手錶1只寄放在不知情之友人吳東滄位於臺中市○○區○
    ○路117巷46號6樓之3住處，且將飾品數件、行動電話1只藏
    放在該住處地下儲藏室。嗣經警方循線在詹勳鎮上開住處，
    查獲液晶電視1臺、Falli Falli女用手錶2只，並在吳東滄
    上開住處及地下儲藏室，查獲普洱茶磚甕4缸、檜木聚寶盆
    及飾品等物（上開查扣物品業已發還陳俊嘉，由陳俊嘉之父
    親陳通州代為收受）。
二、案經陳俊嘉訴由臺中縣警察局烏日分局報請臺灣臺中地方法
    院檢察署檢察官偵查起訴。
    理    由
壹、證據能力之說明：
一、刑事訴訟法第159條之5規定：「被告以外之人於審判外之陳
    述，雖不符前4條之規定，而經當事人於審判程序同意作為
    證據，法院審酌該言詞陳述或書面陳述作成時之情況，認為
    適當者，亦得為證據。當事人、代理人或辯護人於法院調查
    證據時，知有第159條第1項不得為證據之情形，而未於言詞
    辯論終結前聲明異議者，視為有前項之同意。」立法意旨在
    於傳聞證據未經當事人之反對詰問予以核實，原則上先予排
    除。惟若當事人已放棄反對詰問權，於審判程序中表明同意
    該等傳聞證據可作為證據，或於言詞辯論終結前未聲明異議
    ，基於尊重當事人對傳聞證據之處分權，及證據資料愈豐富
    ，愈有助於真實發見之理念，且強化言詞辯論主義，使訴訟
    程序得以順暢進行，上開傳聞證據亦均具有證據能力。查本
    案以下所引用上訴人即被告陳松阜（下稱被告）以外之人於
    審判外所為陳述之供述證據，經本院於準備程序時詢問檢察
    官、被告、辯護人關於證據能力之意見，檢察官、被告、辯
    護人對該等證據之證據能力均不爭執，且迄本院言詞辯論終
    結前，檢察官、被告、辯護人就該等證據之證據能力皆未聲
    明異議，本院審酌該等證據作成時之情況，並無違法取證或
    其他瑕疵，認為均適於作為本案認定事實之依據，依刑事訴
    訟法第159條之5規定，該等供述證據皆有證據能力。
二、刑事訴訟法第159條至第159條之5有關傳聞法則之規定，乃
    對於被告以外之人於審判外之言詞或書面陳述之供述證據所
    為規範，至非供述證據之物證，或以科學、機械之方式，對
    於當時狀況所為忠實且正確之記錄，性質上並非供述證據，
    均應無傳聞法則規定之適用，如該非供述證據非出於違法取
    得，並已依法踐行調查程序，即不能謂其無證據能力。本案
    以下所引用之非供述證據，並無證據證明有出於違法取得之
    情形，復經原審及本院依法踐行調查程序，自均有證據能力
    。
貳、認定犯罪事實所憑之證據及理由：
一、訊據被告固坦承有於99年4月19日凌晨以0000000000號行動
    電話，與詹勳鎮之0000000000號行動電話通話，隨後由被告
    駕駛牌照號碼822-EY號營業用小客車搭載詹勳鎮共同前往告
    訴人陳俊嘉位於臺中市○區居○街10號5樓住處樓下，由詹
    勳鎮上樓將前揭物品搬下樓，再由被告協助搬上車，並載回
    詹勳鎮位於南投縣國姓鄉柑林村昌榮巷63之1號住處等事實
    ，然矢口否認有何竊盜犯行，辯稱：伊是固定於晚間開計程
    車維生，99年4月19日凌晨伊表哥詹勳鎮打電話叫車，當時
    詹勳鎮有吃安眠藥，電話中已經神智不清，語無倫次，伊載
    詹勳鎮前往告訴人住處樓下，伊並未進入告訴人住處，也未
    參與竊盜，伊對詹勳鎮行竊一事並不知情云云。
二、經查：
  (一)前揭犯罪事實，業據共同被告詹勳鎮於警詢及偵訊時供述甚
    詳，核與證人即告訴人陳俊嘉、證人陳通州、吳東滄、詹陳
    英證述之情節大致相符，復有99年中地聲監續字第434號之
    通訊監察譯文（見警卷第18至19頁）、陳俊嘉指認詹勳鎮之
    犯罪嫌疑人紀錄表（見警卷第24、29頁）、贓物認領保管單
    （見警卷第31、35、38-1頁；偵查卷第54頁）、臺中縣警察
    局烏日分局之搜索扣押筆錄及扣押物品目錄表、現場照片、
    監視器電磁記錄翻拍照片、贓物照片、通聯調閱查詢單、營
    業登記資料公示查詢、牌照號碼：822-EY車籍查詢－基本資
    料詳細畫面等在卷可稽，足認共同被告詹勳鎮之供述與事實
    相符，應堪採信。
  (二)被告雖以前詞置辯，惟觀卷附通訊監察譯文（見警卷第18頁
    ），於99年4月19日凌晨1點37分許詹勳鎮與被告間之電話談
    話內容如下（A代表詹勳鎮，B代表被告）：
    A：「我跟你說，你轉進來後，我們去朋友那裡，抱那普洱
         茶。」
    B：「朋友那怎樣？」
    A：「普洱茶你會分嗎？分幾年幾年。」
    B：「嗯。」
    A：「便看，搞不好裡面有什麼東西也不一定。」
    ……
    A：「因為我是想說，我們現在去這個時間，還晚晚，我們
         去手腳速速快搬一搬，就不會被人發現。」
    B：「用什麼東西？」
    A：「要搬普洱茶下來，搬到車上。」
    ……
    A：「你知道嗎？有辦法可以讓我們搬得成的話，應該可以
         賺一筆。」
    B：「現在你是說要拿什麼東西？」
    A：「就是要去他那拿普洱茶。」
    B：「普洱茶？」
    A：「是啊，還有1臺電漿電視，電漿電視我先拿回去看。」
    B：「喔，他人在那裡？」
    A：「他人被人那個，進去訓練身體。」（意指陳俊嘉已入
         監所）
    B：「訓練身體？」
    A：「是啊。」
    B：「現在是要去他家就對了？」
    A：「是是。」
    B：「你有鑰匙？」
    A：「那有辦法進去，我昨天也有去拿了1樣東西。」
    由上開通話內容以觀，詹勳鎮於電話中已明白告知被告欲行
    竊之地點、標的物、方法等細節，且告以屋主身在監所不在
    家中，儘速搬運就不會被人發現，若搬運成功，其2人應該
    可以賺一筆等情。顯見詹勳鎮係於電話中邀約被告共同前去
    竊取他人財物，且詹勳鎮於電話中所述內容，並無任何語無
    倫次、語焉不詳之處，衡情被告若無共同竊盜之犯意，當避
    之唯恐不及，怎有可能依約前去搭載詹勳鎮共赴行竊地點？
    準此，被告既知悉詹勳鎮欲竊取他人財物，猶決意開車搭載
    詹勳鎮一起前往行竊地點，並協助搬運竊得物品至被告之營
    業用小客車上，嗣再將贓物載運至詹勳鎮住處藏放，足認被
    告對於本案竊盜行為確屬知情且有共同參與，其與詹勳鎮之
    間，具有共同竊盜之犯意聯絡與行為分擔無疑。被告所為辯
    解核係卸責之詞，無可採信。
  (三)被告另於原審辯稱：當時詹勳鎮係告訴伊要搬運朋友送他的
    東西云云，然詹勳鎮於99年6月24日偵訊時卻供稱：「（問
    ：本件除你之外，有無其他人一起去偷？）我叫我表弟陳松
    阜開計程車去載這些贓物，我搬了2、3趟，表弟並不知道我
    去偷的，他有問我這些東西，我跟他說是我自己的」（見99
    年度聲字第77號卷第118至119頁），觀其2人所言，一說是
    朋友送的，一說是自己所有，顯有矛盾，且苟係朋友贈送或
    詹勳鎮所有物品，何須利用凌晨無人之際前去搬運？參以前
    述通訊監察譯文中，詹勳鎮對被告所言：「我們現在去這個
    時間，還晚晚，我們去手腳速速快搬一搬，就不會被人發現
    」，益見被告明知當日前往案發現場係為行竊他人財物，被
    告於原審所辯亦屬無據，不值採信。
  (四)綜上所述，本案事證明確，被告犯行堪以認定。
、論罪科刑之理由：
一、核被告所為，係犯刑法第321條第1項第1款之夜間侵入住宅
    竊盜罪。被告與詹勳鎮間就上開犯行，有犯意聯絡及行為分
    擔，為共同正犯。
二、原審以被告竊盜犯行明確，適用刑法第28條、第321條第1項
    第1款、第41條第1項前段等規定，審酌被告正值壯年，竟不
    思循正當管道賺取錢財謀生，反起意行竊，圖謀不勞而獲，
    動機、目的可議，惟犯罪手段尚稱平和，再考量本案失竊物
    品除茶磚2塊、茶餅1塊（遭食用完畢）及男用手錶1只（損
    壞遭丟棄）外，告訴人均已取回失竊物品，所受之損害尚非
    甚鉅，被告雖否認犯行，但其顯係對法律共犯概念有所誤解
    ，而其在本案中尚非主導者，衡量被告參與之程度與分工，
    及其無不良前科，有臺灣高等法院被告前案紀錄表可參，認
    宜給予被告改過之機會等一切情狀，量處有期徒刑6月，並
    諭知易科罰金之折算標準。經核原判決之認事用法俱無不當
    ，量刑亦稱允洽。被告上訴意旨仍執陳詞否認犯罪，其上訴
    為無理由，應予駁回。
據上論斷，應依刑事訴訟法第373條、第368條，判決如主文。
本案經檢察官陳銘章到庭執行職務。
中    華    民    國   100    年    3     月    15    日
                  刑事第六庭  審判長法  官  李 文 雄
                                    法  官  蔡王金全
                                    法  官  黃 小 琴
以上正本證明與原本無異。
不得上訴。
                                    書記官  林 元 威
中    華    民    國   100    年    3     月    15    日